臺灣桃園地方法院民事裁定
111年度壢簡字第385號
原      告  黃信元  

            黃金惠  
共      同
訴訟代理人  邱清銜律師
上列原告與被告黃葉秋玉間請求確認通行權存在事件，本院裁定
如下：
    主    文
原告應於本裁定送達後15日內，提出足以認定坐落桃園市○○區
○○段000○000地號土地因通行桃園市○○區○○段000地號土
地如起訴狀附圖A所示範圍增加價額之資料，以查報本件訴訟標
的價額，並依民事訴訟法第77條之13所定費率，按訴訟標的價額
補繳裁判費，逾期未補正即駁回其訴。
    理  由
一、按提起民事訴訟者應依民事訴訟法第77條之13規定繳納裁判
    費，此為必備之程式；起訴不合程式，依其情形可以補正者
    ，審判長應定期間命其補正，如未補正，法院應以裁定駁回
    之，民事訴訟法第249條第1項定有明文。次按訴訟標的之價
    額，由法院核定。核定訴訟標的之價額，以起訴時之交易價
    額為準；無交易價額者，以原告就訴訟標的所有之利益為準
    。以一訴主張數項標的者，其價額合併計算之。但所主張之
    數項標的互相競合或應為選擇者，其訴訟標的價額，應依其
    中價額最高者定之。以一訴附帶請求其孳息、損害賠償、違
    約金或費用者，不併算其價額，民事訴訟法第77條之1第1項
    、第2項、第77條之2分別定有明文。復按鄰地通行權之行使
    ，在土地所有人方面，為其所有權之擴張，在鄰地所有人方
    面，其所有權則因而受限制，依民事訴訟法第77條之5之規
    定，鄰地通行權訴訟標的之價額，如主張通行權之人為原告
    ，應以其土地因通行鄰地所增價額為準；如否認通行權之人
    為原告，則以其土地因被通行所減價額為準。
二、經查，本件原告起訴聲明請求確認原告就被告所有坐落桃園
    市○○區○○段000地號土地如起訴狀附圖A所示範圍有通行權存
    在；被告於前項土地範圍內，應容忍原告通行及設置水電等
    管路。核原告請求確認通行權存在部分與請求被告容忍原告
    通行及設置管線之行為部分，均在達成供其通行之目的，經
    濟利益相同，揆諸上開判例意旨，本件訴訟標的價額應以原
    告所有坐落桃園市○○區○○段000○000地號土地（以下合稱系
    爭土地）因通行鄰地所增價額核定之。又原告雖以申報地價
    計算訴訟標的價額，並繳納裁判費，然揆諸前揭說明，本件
    訴訟標的價額應以原告所有系爭土地因通行被告土地所增價
    額為準。茲限原告於收受本裁定後15日內，提出足供認定系
    爭土地因通行所增價額之資料（如鑑價機構之鑑價報告），
    以查報本件訴訟標的價額，並依民事訴訟法第77條之13所定
    費率，按本件訴訟標的價額補繳裁判費（應扣除前已繳納之
    裁判費），逾期未補正即駁回其訴，特此裁定。
三、依民事訴訟法第249條第1項但書，裁定如主文。
中　　華　　民　　國　　111 　年　　3 　　月　　14　　日
                  中壢簡易庭      法  官  張得莉
以上為正本係照原本作成。
如對本裁定抗告須於裁定送達後10日內向本院提出抗告狀（附繕
本及理由），並繳納抗告費新臺幣1,000元。
中　　華　　民　　國　　111 　年　　3 　　月　　14　　日
書記官  鄭涵勻